【裁判字號】    89,易,347
【裁判日期】    891031
【裁判案由】    傷害等
【裁判全文】
臺灣雲林地方法院刑事判決                          八十九年度易字第三四七號
    公 訴 人  臺灣雲林地方法院檢察署檢察官
    被    告  乙○○
右列被告因傷害等案件，經檢察官提起公訴（八十九年度偵續字第五號），本院判決
如左：
    主  文
乙○○無罪。
    理  由
一、公訴意旨略以：被告乙○○於民國（下同）八十八年十月十四日中午十二時許，
    駕駛ＡＧ－四六三０號自用小客車行經國道一號公路北向二四四公里處，適告訴
    人甲○○駕駛Ｊ四－０九七六號自用小客車，在被告右前方行駛欲變換至被告行
    駛之車道，被告故意不讓道，而以所駕駛之車擦撞告訴人之車，致告訴人上開車
    輛左後車門凹陷受損不堪使用，告訴人即加速將被告攔下，二人於路肩處爭執，
    詎被告竟基於傷害之故意，持金屬棒一支毆擊告訴人，致告訴人受有右後頭裂傷
    之傷害，因認被告乙○○涉有刑法第三百五十四條毀損及第二百七十七條第一項
    傷害罪嫌。
二、按犯罪事實應依證據認定之，無證據不得推定其犯罪事實，刑事訴訟法第一百五
    十四條定有明文。又認定不利於被告之事實，須依證據，苟積極不足為不利於被
    告事實之認定時，即應為有利於被告之認，更不必有何有利之證據；而告訴人之
    告訴，係以使被告受刑事追訴為目的，是其陳述是否與事實相符，仍應調查其他
    事實以資審認，始得為不利被告之認定，最高法院三十年上字第八一六號、五十
    二年台上字第一三００號著有判例可資參照。本件公訴人認被告犯有前開罪嫌，
    要以告訴人之指訴、告訴人受傷之診斷明書及車損照片等為其論據。訊據被告乙
    ○○堅詞否認有何毀損及傷害之犯行，辯稱：當時係告訴人未保持安全間距，突
    然自外側車側切入內側車道，致其左後門擦撞伊車輛之右前輪，且擦撞後雙方固
    有下車爭執，但伊以要趕時間，且二車都有受損但均不嚴重，建議不如各自修理
    ，告訴人並未異議，雙方各自離開，伊並未持金屬棒打告訴人等語。
三、經查，據告訴人於警訊中陳述：「我駕駛Ｊ四－０九七六號自用小客車於右述時
    地行駛於外側車道，原來要超越行駛於內側車道之ＡＧ－四六三０車，在我要變
    換車道至內側車道時，該ＡＧ－四六三０車突然又故意加速，不讓我超越，我正
    欲變換回外側車道時，該ＡＧ－四六三０車之右前車頭就擦撞我車右後門。」（
    八十八年十月十四日警訊筆錄），其於偵查中亦陳稱：「我經過斗南收費站，我
    在外側道，他在內側道，原本我要超越內側道他的車子，切入內側道行駛，我有
    打方向燈，沒想到他突然開車擦傷我。」（八十八年十一月十日偵查筆錄），皆
    與被告於警訊及偵查中供述，告訴人係欲由外側車道切入伊行駛之內側車道而發
    生碰撞等語，互核相符。惟告訴人於聲請再議時改稱：伊打方向燈欲駛入內車道
    時，自後視鏡發現後方內車道之被告汽車往前急駛而來，伊因而放棄駛入內車道
    ，再駛回外車道，約過二、三秒鐘被告車自內車道駛至外車道，以其車之前右保
    險桿部位擦撞伊汽車左後側云云，則告訴人就二車發生擦撞之地點係在內側車道
    或外側車道之指訴前後顯然不同。次查，質之告訴人受傷後如何追緝被告，於警
    訊中稱：「我追下斗南交流道，追不上該車，就立刻到斗南派出所報案」（八十
    八年十月十四日警訊筆錄），其於聲請再議狀另稱：「告訴人頭部被擊後血流不
    止，亦無法阻止被告駕車逃逸，惟仍記住被告之車牌號碼，並勉力駕車下交流道
    就醫，之後隨即向警方報案」，然其於審理中則稱：「我本來追不到被告，下交
    流道後，看到被告在交流道徘徊才攔下他」（八十九年九月十三日審理筆錄），
    是告訴人就其如何追緝被告之陳述亦前後不一。據上，告訴人之指訴顯有瑕疵，
    是否與事實相符，尚非無疑，雖有車損照片在卷，然就告訴人左後車門凹陷情形
    觀之，亦不能據此即為被告有故意衝撞告訴人之證明。再告訴人於警訊中亦陳述
    ：「我受傷後，對方又要再攻擊後，我撲向前抱住他，一番拉扯後，我大叫警察
    來了，對方才立刻駕車逃逸」（八十八年十月十四日警訊筆錄），則於國道路肩
    公眾往來之處，有二人拉扯扭打之情形，豈無其他目擊者，而其後二車追逐於國
    道，為何無人知曉而無報案之紀錄，此皆與常情有違，而告訴人雖有會同承辦警
    方去看爭執之現場，但並未發現告訴人所指之路段有血跡、兇器、其他告訴人或
    被告之遺留物可資佐證，且本件雙方均係單獨一人，車內均無乘客，亦無證人足
    供調查，復未扣獲告訴人所稱之兇器金屬棒，至診斷證明書雖能證明告訴人有遭
    人毆打及受有傷害之情，然亦無從據此即推論告訴人所受之傷確係被告所為。故
    尚難以其事後顯有瑕疵之片面指述，逕為不利於被告事實之認定，是以被告所辯
    等語，尚非虛妄，應堪採信。依上所述，公訴人所舉證據不足以證明被告犯罪。
    此外又查無其他積極之證據，足認被告確有公訴人所指之犯行，不能證明被告犯
    罪，依法應諭知無罪之判決。
據上論斷，應依刑事訴訟法第三百零一條第一項判決如主文。
中      華       民       國    八十九   年     十    月    三十一     日
                                            台灣雲林地方法院刑事第一庭
                                                法  官  劉  為  丕
右正本證明與原本無異。
如不服本判決，應於判決送達後十日內向本院提出上訴狀( 應附繕本 )。
                                                書記官  蕭  應  欽
中      華       民       國    八十九   年     十    月    三十一     日


司法院資訊處製作；財團法人民間司法改革基金會備份。
